臺灣桃園地方法院刑事判決
111年度交簡上字第191號
上  訴  人  臺灣桃園地方檢察署檢察官 
被      告  温兆森


上列上訴人因被告公共危險案件，不服本院中華民國111年5月12
日所為111年度桃交簡字第1014號第一審刑事簡易判決（聲請簡
易判決處刑書案號：臺灣桃園地方檢察署111年度速偵字第1654
號），提起上訴，本院管轄之第二審合議庭判決如下：
    主  文
原判決撤銷。
温兆森駕駛動力交通工具，而有吐氣所含酒精濃度達每公升零點
二五毫克以上情形，累犯，處有期徒刑陸月，併科罰金新臺幣貳
萬元，有期徒刑如易科罰金、罰金如易服勞役，均以新臺幣壹仟
元折算壹日。
　　事  實
温兆森自民國111年4月14日下午5時許起至同日下午5時10分許止
，在桃園市蘆竹區山腳某路邊飲用啤酒，明知飲酒後已達不得駕
駛動力交通工具之程度，仍基於酒後駕駛動力交通工具之犯意，
於同日晚間7時許，自該處騎乘車牌號碼000-000號普通重型機車
上路，欲返回桃園市○○區○○路0段00巷00弄00號住處，之後行經
桃園市大園區濱海路與桃25線路口，為警攔檢盤查，並於同日晚
間7時12分許，測得呼氣所含酒精濃度達每公升0.26毫克。　
    理  由
一、證據能力：
    本案認定事實所引用之非供述證據，並無證據證明係公務員
    違背法定程式所取得，依刑事訴訟法第158條之4反面解釋，
    均得為證據。　
二、上揭事實，業據被告於警詢及偵查中坦認不諱，且有卷附桃
    園市政府警察局酒精測定紀錄表可資為佐，足認被告前開任
    意性自白確與事實相符，堪以採信。綜上，本案事證明確，
    被告上揭犯行洵堪認定，應予依法論科。 
三、論罪科刑：
　㈠罪名：
　　核被告所為，係犯刑法第185條之3第1項第1款駕駛動力交通
    工具，而有吐氣所含酒精濃度達每公升0.25毫克以上情形之
    公共危險罪。
　㈡加重其刑：
　　基於我國刑事訴訟法採改良式當事人進行主義之精神，關於
    被告是否適用累犯規定加重其刑，檢察官應分別就被告構成
    累犯之事實及加重量刑之理由，盡其主張及具體指出證明方
    法之責（最高法院110年度台上大字第5660號裁定意旨參照
    ）。檢察官於本院審理時，業以臺灣高等法院被告前案紀錄
    表指出被告構成累犯之前案紀錄，並說明應加重其刑之理由
    ，本院審酌被告前因公共危險案件，經法院判決有期徒刑4
    月確定，於110年11月5日執行有期徒刑完畢後，5年以內故
    意再犯本案有期徒刑以上之罪，為累犯，而該執行紀錄同係
    酒醉駕車公共危險案件，被告雖經刑罰之執行，仍未從中記
    取教訓，竟於有期徒刑執行完畢後6個月再犯本案之罪，可
    見其守法觀念淡薄，且自制力及對刑罰反應力薄弱，倘仍以
    最低法定本刑為量刑之下限，無法反應本案再因酒駕而犯公
    共危險罪之惡性，而與罪刑相當原則有違，是參諸司法院釋
    字第775號解釋意旨，依刑法第47條第1項規定加重其刑。
　㈢撤銷原判決之理由及量刑：
　⒈原審經審理結果，認被告犯罪事證明確，予以論罪科刑，固
    非無見，然被告有前開經論罪科刑之執行紀錄，於本案構成
    累犯且有加重其刑之必要，原審未依累犯規定加重其刑，容
    有未洽。是檢察官提起上訴指摘上情，為有理由，原判決既
    有前揭可議之處，自無可維持，應由本院管轄之第二審合議
    撤銷改判。
　⒉茲以行為人責任為基礎，本院審酌被告酒後駕車無端增加用
    路人之風險，且交通事故動輒造成死傷，其潛在危害不言可
    喻，尤其政府已大力宣導酒駕之危害及禁止酒駕等規範，且
    被告前因酒醉駕車公共危險案件，經法院數度判處罪刑確定
    並執行完畢，竟未記取教訓，猶藐視法律規範，漠視自身及
    其他用路人之生命、身體、財產法益，於服用酒類，吐氣所
    含酒精濃度達每公升0.26毫克後，再次（第3次）心存僥倖
    ，執意駕駛動力交通工具上路，對人車及自身安全造成之危
    害甚鉅，實值非難；惟念被告犯罪後坦承犯行之態度，且幸
    未造成自身或其他用路人生命、身體、財產之嚴重實害等不
    能安全駕駛車輛之危險程度，兼衡其自陳之智識程度、職業
    、經濟家庭等生活狀況、酒精濃度超過法定標準值之程度、
    以騎乘普通重型機車方式違犯刑律之犯罪手段等犯罪情節，
    暨其犯罪動機、目的等一切情狀，量處如主文所示之刑，並
    諭知有期徒刑如易科罰金、罰金如易服勞役之折算標準，以
    資懲儆。　
四、被告經合法傳喚無正當理由，未於審判期日到庭，爰依刑事
    訴訟法第455條之1第1項、第3項準用同法第371條規定，不
    待其陳述，逕行判決。
據上論斷，應依刑事訴訟法第455條之1第1項、第3項、第369條
第1項前段、第364條、第371條、第299條第1項前段，判決如主
文。　　
本案經檢察官彭師佑聲請簡易判決處刑及提起上訴，檢察官王珽
顥到庭執行職務。
中    華    民    國    111   年     9    月    28    日
                  刑事第十一庭  審判長法  官  潘政宏
                                      法  官  林育駿
                                      法  官  蔡旻穎　　
以上正本證明與原本無異。
不得上訴。
　　　　　　　　　　　　　　　        書記官　黃瓊儀　
中　　華　　民　　國　　111 　年　　9 　　月　　29　　日
附錄本案論罪科刑法條全文：
中華民國刑法第185條之3
駕駛動力交通工具而有下列情形之一者，處3年以下有期徒刑，
得併科30萬元以下罰金：
一、吐氣所含酒精濃度達每公升零點二五毫克或血液中酒精濃度
    達百分之零點零五以上。
二、有前款以外之其他情事足認服用酒類或其他相類之物，致不
    能安全駕駛。
三、服用毒品、麻醉藥品或其他相類之物，致不能安全駕駛。
因而致人於死者，處3年以上10年以下有期徒刑，得併科2百萬元
以下罰金；致重傷者，處1年以上7年以下有期徒刑，得併科1百
萬元以下罰金。
曾犯本條或陸海空軍刑法第54條之罪，經有罪判決確定或經緩起訴處分確定，於十年內再犯第1項之罪因而致人於死者，處無期徒刑或5年以上有期徒刑，得併科3百萬元以下罰金；致重傷者，處3年以上10年以下有期徒刑，得併科2百萬元以下罰金。